# 权益法核算长投账面为 0 ，是否仍需确认以前年度顺流交易

提问人：鞋带松了 时间：2019-01-30 15:13:25
请教陈版主：
A 公司持有 B 公司 35%股权，作为权益法核算，在 2015~2017 年期间均有产生顺流交易且已转回部分顺流交易，在 2018 年度处置其持有 B公司的25% 股权，截止 2018 年 12 月 31 日持有B 公司10%股权，长期股权投资账面 +（按持股比例确认投资收益）为负数，现处理方法为：长投账面保持为 0 ，剩余亏损金额做备查，但是本期仍有部分以前年度顺流交易转回，想请教陈版主以下处理是否合理：仍需确认顺流交易，但先弥补备查金额。或者是以后年度都不缺人顺流交易转回？
谢谢

回答人：chenyiwei
首先，处置后剩余股权比例为 10%，是否应转为金融资产核算，不再进行权益法核算？如果是，则在核算方法转换，确认剩余股权的公允价值时，就视同此前的顺流交易损益全部实现了。
其次，如果确定继续保持重大影响，需对剩余股权继续按权益法核算的，则对处置的 25% 对应的未实现损益视同实现，但对剩余 10% 股权对应的未实现损益应继续进行抵销处理。此类情况的抵销可参考《瑞华研究 2010 ～2016 汇编》之“问题 3-2-105（与合营、联营企业之间的顺流交易未实现损益的抵销）”。

提问人：鞋带松了 时间：2019-01-31 11:35:37
谢谢陈版主，但是我这个案例比较特殊，就是在我还没有确认 25% 那部分视同实现的顺流交易转回时，该长投账面已经在股权转让前按权益法确认负数投资收益时导致长投账面为 0 ，且备查了一部分还未确认的负数投资收益。（因转让股权后继续保持重大影响故对剩余 10% 股权仍进行权益法核算），所以对原 25%股权对应的未实现损益视同实现的金额我认为仍要继续弥补完备查中中负亏损的前提下。不知陈版主是否有不同的意见，谢谢 ~

回答人：chenyiwei
也可以这样理解。